臺灣臺南地方法院刑事判決
109年度交易字第1027號
公  訴  人  臺灣臺南地方檢察署檢察官
被      告  萬献堂


上列被告因公共危險案件，經檢察官提起公訴（109年度偵字第1
7863號），被告就被訴事實為有罪之陳述，本院改依簡式審判程
序審理，判決如下
    主  文
萬献堂駕駛動力交通工具而有吐氣所含酒精濃度達每公升零點貳
伍毫克以上，累犯，處有期徒刑柒月。
    事  實
一、萬献堂前因服用酒類不能安全駕駛動力交通工具而駕駛之
    公共危險案件，分別經法院判決如下：
㈠、於104年酒後駕駛自用小客車行駛於高速公路，因不勝酒力，
    發生撞擊內、外側護欄而肇事，查獲時血液中所含酒精濃度
    為262.1mg/dl（即百分之0.2621），換算吐氣中酒精濃度高
    達每公升1.31毫克，經本院以104年度交簡字第1370號判決
    判處有期徒刑5月確定，104年7月1日易科罰金執行完畢。
㈡、108年2月間，酒後駕駛自用大貨車行駛於道路，查獲時吐氣
    中酒精濃度達每公升0.36毫克，經本院以108年度交易字第2
    26號判決判處有期徒刑6月確，於108年8月22日易科罰金執
    行完畢。
二、詎萬献堂於前開有期徒刑執行完畢後五年內，仍猶不知悔改
    ，竟於109年8月25上午12時許，與友人在臺南市東區某處飲
    酒後，其明知吐氣所含酒精濃度達每公升0.25毫克以上者，
    不得駕駛動力交通工具，竟仍於同日下午3時26分許駕車上
    路行駛，嗣於同日下午3時31分許，行經臺南市左鎮區台20
    線公路22公里700公尺處自撞護欄，經警趕至現場處理，並
    於同日下午4時43分許，至衛生福利部臺南醫院新化分院急
    診處，測得其吐氣中酒精濃度達每公升0.63毫克，而查得上
    情。
三、案經臺南市政府警察局新化分局報告臺灣臺南地方檢察署檢
    察官偵查起訴。
    理  由
壹、本件被告萬献堂所犯係死刑、無期徒刑、最輕本刑為3年以
    上有期徒刑以外之罪，其於準備程序中就被訴事實為有罪之
    陳述，經法官告知簡式審判程序之旨，並聽取公訴人及被告
    之意見後，認宜為簡式審判程序，依刑事訴訟法第273條之1
    第1項規定，裁定進行簡式審判程序加以審理，則依據刑事
    訴訟法第273條之2、同法第159條第2項之規定，不適用傳聞
    法則有關限制證據能力之相關規定。
貳、上開事實，業據被告萬献堂自白不諱，並有臺南市政府警察
    局新化分局交通隊道路交通事故當事人酒精測定紀錄表、呼
    氣酒精測試器檢定合格證書、臺南市政府警察局舉發違反道
    路交通管理事件通知單、道路交通事故現場圖、道路交通事
    故調查報告表㈠、㈡、現場狀況及車照片14張、路口監視器畫
    面2張、車輛詳細報表在卷可資佐證，事證明確，被告之犯
    行要可認定。
參、論罪科刑：
一、核被告所為，係犯刑法第185條之3第1項第1款之吐氣所含酒
    精濃度達每公升0.25毫克以上而駕駛動力交通工具罪。
二、本案應依刑法第47條第1項累犯加重其刑：
    查被告有如事實欄所載科刑及執行完畢之前科紀錄，此有臺
    灣高等法院被告前案紀錄表在卷可考，其於5年以內再故意
    犯本件有期徒刑以上之罪，為累犯。被告前有多次酒後駕車
    致公共危險之前科紀錄，其重複犯同類型之罪名，反覆因不
    能安全駕駛致公共危險案件遭法院判刑確定及執行，此次再
    犯酒後駕車之公共危險犯行已是第3次犯案，吐氣所含酒精
    濃度更高達每公升0.63毫克，甚至因此肇事，顯見先前之刑
    罰對被告未能收矯治之效果，其再犯本件因不能安全駕駛致
    公共危險案件，實有特別惡性，對刑罰反應力亦屬薄弱，  
    符合累犯加重之立法理由，爰依刑法第47條第1項規定加重 
     其刑。
三、本院審酌被告明知酒精成分對人之注意力、控制力及反應能
    力皆有不良影響，酒後駕車對一般往來之公眾及駕駛人自身
    皆具高度危險性，仍枉顧法律禁止規範與公眾道路通行之安
    全，屢犯屢錯、屢錯屢犯，參諸被告酒後於高速公路上自撞
    、酒後駕駛大貨車行駛於道路，素行不佳，本次已是第三次
    犯不能安全駕駛之公共危險罪，吐氣所含酒精濃度高達每公
    升0.63毫克，駕駛自用小客車行駛於市區道路，自撞護欄而
    肇事，車內更留有空酒瓶及杯子，有無邊喝酒邊駕駛，不得
    而知，但對被告不在乎自己與所有用路人安危之心態仍令人
    擔心，其不僅因酒後駕車受傷，更損及公共設施，耗費救援
    、醫療及恢復市容之各項成本支出，無法令人認同。兼衡其
    犯後尚知坦承犯行，犯後態度尚可，復兼衡被告與配偶同住
    ，成女均已成年之家庭經濟狀況等一切情狀，量處如主文所
    示之刑，以資警惕。
據上論斷，應依刑事訴訟法第299條第1項前段、第273條之1
第1項，刑法第185條之3第1項第1款、第47條第1項，刑法施行法
第1條之1第1項，判決如主文。
本案經檢察官白覲毓提起公訴，檢察官林容萱到庭執行職務。 
中　　華　　民　　國　　109 　年　　11　　月　　26　　日
　　　　　　　　　刑事第四庭    法　官　洪士傑
以上正本證明與原本無異
如不服本判決應於收受本判後20日內向本院提出上訴書狀，並應
敘述具體理由。其未敘述上訴理由者，應於上訴期間屆滿後20日
內向本院補提理由書狀（均須按他造當事人之人數附繕本）「切
勿逕送上級法院」。
  　　　　　　　　　　　　　　　書記官　吳鸝稻
中　　華　　民　　國　　109 　年　　11　　月　　26　　日